臺灣高等法院臺中分院刑事判決　　　　　　　　　九十一年度上易字第二一三號
　　上　訴　人
　　即　被　告　乙○○
右上訴人因傷害案件，不服臺灣南投地方法院九十一年度易字第五一三號，中華民國
九十一年十月二十九日第一審判決（起訴案號：臺灣南投地方法院檢察署九十一年度
偵字第一八一五號），提起上訴，本院判決如左：
    主      文
上訴駁回。
乙○○緩刑貳年。
    事實及理由
一、本案經本院審理結果，認第一審判決認事用法及量刑均無不當，應予維持，並引
    用第一審判決書記載之事實、證據及理由（如附件）。
二、上訴人即被告乙○○在本院未提出其他有利之證據及辯解，其上訴無理由，應予
    駁回。
三、又被告前未曾受有期徒刑以上刑之宣告，有檢察署刑案資料查註紀錄表及臺灣高
    等法院被告全國前案紀錄表在卷足稽，經此偵審程序之教訓，當無再犯之虞，且
    現亦與告訴人達成和解賠償損害，本院審酌上情，認原審判決主文所示刑之宣告
    已足策勵被告向善，所宣告之刑，以暫不執行為宜，爰併宣告緩刑二年，以啟自
    新。
四、據上論斷，應依刑事訴訟法第三百七十三條、第三百六十八條，刑法第七十四條
    第一款，判決如主文。
本案經檢察官丙○○到庭執行職務。
中      華      民      國　    九十一     年    十二     月   二十五 　日
                                臺灣高等法院臺中分院刑事第五庭
                                      審判長法　官  袁　從　楨
                                            法  官  胡  森  田
                                            法  官  姚  勳  昌
右正本證明與原本無異。
不得上訴。
                                            書記官  陳　如　慧
中      華      民      國　    九十一     年    十二     月   二十六 　日
                                                                        Ｒ
臺灣南投地方法院刑事判決                          九十一年度易字第五一三號
    公  訴  人  臺灣南投地方法院檢察署檢察官
    被      告  乙○○  男  七十二歲（民國○○年○月○○○日生）
                        住南投縣南投市○○路○段四一Ｏ號
                      身分證統一編號：Ｍ一一六九七一號
右列被告因傷害案件，經檢察官提起公訴（九十一年度偵字第一八一五號），本院判
決如左：
    主  文
乙○○傷害人之身體，處拘役貳拾日，如易科罰金，以佰元折算壹日。
    事  實
一、緣乙○○之子石松榜，於民國九十一年四月間，在南投縣南投市○○里○○路○
    段四一０號處起建新屋。同年四月二十四日十八時許，因工人王萬壽施作地基工
    程，須排除鄰地即甲○○○所有土地內之部分石塊，王萬壽遂請石松榜與甲○○
    ○溝通，此時在旁之乙○○態度強硬，認不須作任何之協調，可逕以施作。為此
    ，乙○○與甲○○○間，即以激烈之言詞互罵，過程中，乙○○竟以傷害人身體
    之犯意，突然將甲○○○推倒，致甲○○○後傾跌倒在地，並因此受有右肘部五
    公分乘五公分擦挫傷、瘀血及腫脹等傷害。
二、案經甲○○○訴請台灣南投地方法院檢察署檢察官偵察起訴。
    理  由
一、訊之被告乙○○矢口否認有上述傷害之犯行，辯稱：並無推倒甲○○○之行為云
    云。然查，上述因施工須搬除鄰地石塊，造成告訴人甲○○○、被告乙○○衝突
    之事件原因，業據證人王萬壽於本院調查時證述屬實。再者，被告於言語衝突過
    程中，突將甲○○○推倒，致甲○○○受有事實欄所示之傷害，除據甲○○○指
    訴明確外，並經證人王馨蘭於偵查中及本院調查時證述屬實，且有行政院衛生署
    南投醫院診斷證明書一紙在卷可資佐證，事證明確，被告乙○○空言否認，無非
    卸責之詞，其犯行足以認定，應依法論科。
二、核被告乙○○所為，係犯刑法第二百七十七條第一項之傷害罪。爰審酌被告因相
    鄰土地間施工須使用部分鄰地，未思敦親睦鄰，以溝通化解衝突，竟出手推倒告
    訴人甲○○○並使其受有傷害，及甲○○○所受傷害尚非嚴重，暨被告犯罪後態
    度等一切情狀，量處如主文所示之刑，併諭知易科罰金之折算標準，以為儆戒。
據上論斷，應依刑事訴訟法第二百九十九條第一項前段、刑法第二百七十七條第一項
、第四十一條第一項前段、罰金罰鍰提高標準條例第一條前段、第二條，判決如主文
。
本案經檢察官林佳裕到庭執行職務
中      華      民      國      九十一      年      十    月    二十九  日
                                        臺灣南投地方法院刑事庭
                                            法  官  黃  堯  讚
右正本證明與原本無異。
如不服本判決，應於判決送達後十日內向本院提出上訴狀( 應附繕本 )。「切勿逕送
上級法院」。
                                            書記官
中      華      民      國      九十一      年      十    月    二十九  日
「告訴人或被害人對於判決如有不服具備理由請求檢察官上訴者，其上訴期間之計算
係以檢察官收受判決正本之日期為準」
附錄法條：
中華民國刑法第二百七十七條第一項
 (普通傷害罪)
傷害人之身體或健康者，處三年以下有期徒刑、拘役或一千元以下罰金。
